臺灣高等法院臺南分院刑事裁定　　　　　 九十三年度抗字第五九號　　　　 潛
　　　抗　告　人　甲　○　○
右列抗告人因聲請回復原狀等案件，不服臺灣臺南地方法院中華民國九十三年二月十
日裁定（九十三年度聲字第一三八號），提起抗告，本院裁定如左：
      主      文
抗告駁回。
      理      由
一、抗告意旨略以：抗告人甲○○因偽造文書案件不服臺灣臺南地方法院判決，提起
    上訴並聲請回復原狀，竟遭原審法院以逾法定期間駁回，然原審裁定所載理由與
    發回更審前之九十二年度抗字第一四二號裁定理由相同，惟該裁定業經最高法院
    以九十二年度台抗字第三六八號裁定撤銷，故本件原審裁定亦應予以撤銷。又抗
    告人提起抗告之目的，係期法院能確實依職權調查，發現真實，以達毋枉毋縱云
    云。
二、按非因過失，遲誤上訴期間者，於其原因消滅後五日內，得聲請回復原狀，刑事
    訴訟法第六十七條第一項定有明文。又聲請回復原狀，係以當事人非因過失不能
    遵守期限者為限，所謂非因過失，係指逾期之緣由非可歸責於當事人而言，若其
    不能遵守期限由於當事人自誤，即不能謂非過失（最高法院二十一年度抗字第一
    六九號判例參照）。再按刑事訴訟法第三百四十九條規定，上訴期間為十日，自
    送達判決後起算，亦即自判決送達後之翌日起算上訴期間。
三、經查：
(一)九十二年二月七日修正前民事訴訟法第一百三十八條規定，送達於應受送達人之
    住居所、事務所或營業所，不獲會晤應受送達人，亦無受領文書之同居人或受僱
    人時，得將文書寄存送達地之自治或警察機關，並作送達通知書，黏貼於應受送
    達人住居所、事務所或營業所門首，以為送達。依刑事訴訟法第六十二條準用該
    條規定之結果，刑事判決書亦得以寄存送達為之。本件原審法院依抗告人住居所
    送達判決書正本（抗告人原係居台東市，上訴狀所載住所亦為台東市），惟未會
    晤抗告人本人，亦無受領文書之同居人或受僱人，送達人乃依上開規定，於九十
    二年一月三十日依法將應送達之判決等文書寄存於送達地之警察機關台東縣警察
    局台東分局寶桑派出所，並作送達通知書，粘貼於應受送達人門首，以為送達，
此有送達證書在卷可證（見原審九十一年訴字第一三三二號卷第二十八頁），則
    其送達合於法定送達規定，應自送達翌日即九十二年一月三十一日起發生送達之
    效力，其住居非原審法院管轄區域之台東市，扣除在途期間六日，則自一月卅一
    日起算上訴期間十日，計至九十二年二月十七日其上訴期間業已屆滿（二月十七
    日係星期一）。本件抗告人遲至九十二年二月十八日始提起上訴（詳原審法院收
    文戳－上開同卷第三十頁），顯已逾法定上訴期間，上訴即不應允許。
(二)又回復原狀之聲請以當事人非因過失遲誤期間為限，本件送達人於送達時即於門
    首黏貼送達通知書（詳送達證書所載），抗告人自是知悉判決書寄存於警察機關
    ，竟遲至九十二年二月十四日始至寄存機關領受該判決書（其上訴狀載稱於該日
    奉接判決書），此應為可歸責於抗告人之事由所致，非屬寄存警察機關之過失，
    故抗告人之聲請回復原狀於法不合，應予駁回。另最高法院九十二年度台抗字第
    三六八號裁定撤銷本院九十二年度抗字第一四二號裁定，係因訴訟程序不合法，
    並非實體上理由之錯誤，故抗告人辯稱基於相同理由，應准許其回復原狀之聲請
    ，顯有誤解，併此說明。
四、綜上所述，抗告人之上訴既已逾期且不具備聲請回復原狀之要件，則原審法院駁
    回抗告人之上訴及回復原狀聲請，於法尚無不合，抗告人之抗告為無理由，應予
    駁回。
五、據上論斷，依刑事訴訟法第四百十二條，裁定如主文。
中  華  民  國      九十三      年        四        月        七        日
                                臺灣高等法院臺南分院刑事第一庭
                                    審判長法官  黃    崑    宗
                                          法官  田    平    安
                                          法官  蔡    長    林
右正本證明與原本無異。
如不服本裁定應於送達後五日內向本院提出再抗告狀。
                                    法院書記官  李    培    薇
中  華  民  國      九十三      年        四        月        八        日
